臺灣士林地方法院刑事裁定　　　　　　　93年度聲判字第72號
聲　請　人　乙○○
代　理　人　林東乾律師
被　　　告　甲○○
右列聲請人因告訴被告損害債權案件，不服台灣高等法院檢察署
檢察長駁回再議之處分（93年上聲議字第3565號），聲請交付審
判，本院裁定如下：
   主  文
聲請駁回。
  理  由
一、按告訴人不服上級法院檢察署檢察長或檢察總長認再議為無
    理由而駁回之處分者，得於接受處分書後10日內委任律師提
    出理由狀，向該管第一審法院聲請交付審判。法院認為交付
    審判之聲請不合法或無理由者，應駁回之。刑事訴訟法第25
    8條之1、第258條之3第2項前段，分別定有明文。
二、本件聲請人乙○○以被告甘敏惠涉犯損害債權罪，向台灣士
    林地方法院檢察署檢察官提出告訴，經該署檢察官於民國93
    年8 月20日以93年度偵字第2944號為不起訴處分後，聲請人
    不服，聲請再議亦經台灣高等法院檢察署檢察長於93年10月
    29日以93年度上聲議字第3565號處分書認聲請人再議為無理
    由而駁回再議。
三、聲請交付審判意旨略以：被告於將受強制執行之際，意圖損
    害聲請人之債權而隱匿其名下車號3C-0965 、7B-2042 之自
    小客車。惟台灣士林地方法院檢察署檢察官就此部分不起訴
    理由為：被告有遭北都汽車股份有限公司（以下簡稱北都汽
    車公司）聲請強制執行，並拍賣車輛情事，並未說明其所憑
    證據及拍賣結果；而上開車號3C-0965 、7B-2042 號之小客
    車仍在被告名下，聲請人卻無從查其蹤跡。台灣高等法院檢
    察署檢察長所為駁回再議聲請之處分，對此部分亦未審酌。
    因認被告涉有刑法第356 條之損害債權罪嫌，聲請交付審判
    等語。
四、訊據被告堅決否認有損害債權犯行，辯稱：車號3C-0965 號
    自小客車係分期購買之汽車，於91年8 月因繳不起貸款，所
    以北都汽車公司發存證信函要求其繳清車款，並向本院聲請
    本票准許強制執行，其遂將車子賣掉，以賣得的車款繳清車
    款；另車號7B-2042 號自小客車均停在其住處附近，其並未
    隱匿等語。經查：
（一）聲請人與被告間請求本票裁定事件，經本院以91年度票字
      第485 號民事裁定准予強制執行，並經台灣高等法院駁回
      被告抗告後，於民國91年6 月25日確定 (台灣高等法院檢
      察署駁回再議處分書認為係本院91年10月7 日91年度票字
      第2692號民事裁定，容有誤會)， 經本院核閱該案卷宗無
      誤。而被告名下之車號3C-0965 自小客車於91年10月9 日
      過戶移轉予邱墨蘭，亦有汽車異動歷史查詢、車號查詢汽
      車車籍資料各一紙附卷可參。是就形式上觀之，被告係於
      聲請人取得強制名義之際，處分其車號3C-0965 自小客車
      。
（二）然查被告係於90年5 月7 日以動產擔保交易附條件買賣之
      方式向北都汽車公司購買車號3C-0965 號自小客車，有動
      產擔保交易附條件買賣契約書、動產擔保交易附條件買賣
      設定登記書影本各一份附卷可參。是被告固登記為汽車名
      義人，然其在清償車款前並未取得汽車所有權。而被告自
      91 年9月起即因依約繳交分期價金，經北都汽車公司發存
      證信函要求其繳清車款，並向本院聲請本票准許強制執行
      ，嗣於91年10月8 日將該車以新台幣（下同）34萬5 千元
      出賣，將所得價金清償其對北都汽車公司車款，北都汽車
      公司方出具清償證明書，註銷動產擔保交易負條件買賣之
      登記等情，除業據被告供承外，並有存證信函、本院91年
      度票字第2692號民事裁定、北都汽車公司繳款單、清償證
      明書、動產擔保交易附條件買賣註銷登記書影本各一份附
      卷可參。從而，實際上被告應係代所有權人北都汽車公司
      出賣車號3C-0965 號自小客車，以出賣汽車所得之價金清
      償車款，而難認被告係處分其財產。
（三）至於車號7B-2042 號自小客車仍登記於被告名下，有車號
      查詢汽車車籍資料一紙附卷可稽。而被告辯稱該部自小客
      車均停在其住處附近，亦有其提供之該車照片一張附卷可
      參，是其辯稱未隱匿該車等語，尚非無據，亦難認被告有
      隱匿其財產。
五、本件聲請人雖執首揭理由認被告涉有損害債權罪嫌，而向本
    院聲請交付審判，然經本院依職權調閱前開偵查卷，並為必
    要之調查，認為原檢察官及台灣高等法院檢察署檢察長以被
    告犯罪嫌疑不足，分別予以不起訴處分及駁回再議之聲請，
    理由雖然不備，但結果並無不當，被告行為並不該當刑法第
    356 條損害債權罪之構成要件。聲請人聲請交付審判，為無
    理由，應予駁回。
六、依刑事訴訟法第258 條之3第2項前段，裁定如主文。
中　　華　　民　　國　　94　　年　　7 　　月　　19　　日
                      刑事第七庭審判長法  官  楊得君
                                      法  官  王沛雷
                                      法  官  劉秉鑫
右正本證明與原本無異。
本件裁定不得抗告。
                                      書記官  林旻弘
中　　華　　民　　國　　94　　年　　7 　　月　　19　　日
